臺灣基隆地方法院民事判決　九十一年度婚字第三○號
　　原　　　告　甲○○原名劉.
　　被　　　告　乙○○
右當事人間請求離婚事件，本院判決如左：
    主    文
准原告與被告離婚。
訴訟費用由被告負擔。
    事    實
甲、原告方面：
一、聲明：求為判決如主文所示。
二、陳述：
（一）兩造係夫妻關係，結婚後被告經常酗酒，並於酒後毆打原告，前後十次左右，
      最近更變本加厲，經常以三字經辱罵及恐嚇要打死原告，致原告心生畏懼聲請
      核發保護令，經核准在案。
（二）原告長期受盡身體及精神上之虐待，爰依民法第一千零五十二條第一項第三款
      及第二項之規定，請求判決離婚。
三、證據：提出戶籍謄本一件、診斷證明書四件、本院九十年度護字第一七八號通常
    保護令影本一件、兩造之通話錄音帶一件及譯文為證。
乙、被告方面：
一、聲明與陳述：
    吵架、打架都是有原因，不是蓄意恐嚇她，是因為吵架時的惡言相向，我有透過
    朋友、親戚跟她協調，她都沒有回應，我不同意離婚。我並無騷擾她，離婚後債
    務應該要解決，我不會勉強她等語。
二、證據：被告未提出證據供審酌。
丙、本院依職權調取本院本院九十年度護字第一七八號通常保護令卷宗。
    理    由
一、兩造間婚姻關係現仍存續中，有原告提出戶籍謄本配偶欄記載可據。
二、原告主張受被告毆打及恐嚇之不堪同居之虐待之事實，為被告所自認，並本院九
    十年度護字第一七八號通常保護令及原告提出之診斷證明書四件、兩造之通話錄
    音帶及譯文在卷可證，原告之主張可信真實。
三、按夫妻之一方不堪他方同居之虐待者，為判決離婚之原因，民法第一千零五十二
    條第一項第三款定有明文。所謂不堪同居之虐待者，指配偶之一方對他方為身體
    或精神上施以不可忍受之痛苦，致不堪繼續同居者而言，例如有傷害、暴行、重
    大侮辱、威脅恐嚇等情形，依客觀之標準，已致不堪同居者。又夫妻乃男女雙方
    以情感為基礎，以長久共同生活為目的之結合，夫妻應本於寬容及相互尊重之態
    度相處，日常生活中雖難免有意見相左之時，然雙方應本於理性及尊重之態度，
    誠意溝通、彼此諒解，不應以暴力方式，強制他方屈從，被告與原告相處，非僅
    未理性溝通、互相尊重，以妥為維繫夫妻感情及家庭生活，反而經常出手毆打原
    告或恐嚇原告，原告於感情生活之期待破滅之餘，復承受被告無情之毆打及恐嚇
    ，其生理及心理上均承受相當之痛苦，顯有不堪同居虐待之情形。原告因此以不
    堪同居之虐待為由，依前揭規定訴請離婚，依法並無不合，應予准許。
四、原告以單一之聲明（離婚），二個以上訴訟標的（離婚事由），請求法院為離婚
    之判決，為訴之重疊合併（競合合併），其中雖有部分主張為無理由，但僅需一
    訴訟標的為有理由，法院仍應為原告勝訴之判決。本件原告主張受被告不堪同居
    之虐待之離婚事由為有理由，而原告另主張兩造間有難以維持婚姻之重大事由部
    分，因該項規定係離婚事由之概括規定，本件原告既已符合民法第一千零五十二
    條第一項第三款之事由，即無適用同條第二項有難以維持婚姻之重大事由之餘地
    ，故此部分請求無理由，惟依前述說明，仍應為原告勝訴之判決。
五、結論：本件原告之訴為有理由，依民事訴訟法第七十八條，判決如主文。
中　　　華　　　民　　　國　　九十一　　年　　　三　　　月　　二十八　　日
                              臺灣基隆地方法院民事庭
~B法　　　官　蔡聰明
右正本證明與原本無異
如對本判決上訴，須於判決送達後廿日內向本院提出上訴狀
中　　　華　　　民　　　國　　九十一　　年　　　三　　　月　　二十八　　日
~B法院書記官　韓經綸
